---
title: "Japan Automated Validation Model"
subtitle: "Tipología y ciclo de vida de los datos - Práctica 2"
author: "Francisco J. Morales & Antonio Martín"
date: "`r Sys.Date()`"
classoption: a4paper
documentclass: book
always_allow_html: true
urlcolor: blue #black
linkcolor: blue #black
link-citations: yes
fontsize: 10pt # 10pt,11pt
geometry: margin = 2.5cm #1.2in
output:
  html_document:
    highlight: default
    number_sections: yes
    theme: cosmo
    toc: yes
    toc_depth: 2
    include:
      in_header: 'Header.html'
  pdf_document:
    toc: yes
    toc_depth: '2'
    highlight: default
    number_sections: yes
---

```{r setup, include=FALSE}
knitr::opts_chunk$set(echo = TRUE)
library(dplyr)
library(ggplot2)
library(plotly)
library(corrplot)
library(RColorBrewer)
library(corrgram)
library(ggpubr)
library(car)
```

# Descripción del dataset

Nos disponemos a estudiar un Dataset cedido por el MLIT (Ministry of Land, Infrastructure, Transport and Tourism) de Japón. Es un dataset que se publicó en Kaggle y contiene Un listado de transacciones de inmuebles desde 2005 a 2019 de las 7 prefecturas de Japón y puedes descargarse en la siguiente url:

https://www.kaggle.com/datasets/nishiodens/japan-real-estate-transaction-prices

Este dataset dispone no sólo del precio de venta del inmuble sino de variables cuantitativas como los metros cuadrados de algunas áreas a destacar, así como el total; como de varialbes cualitativas como el tipo del inmueble, la zona como su actividad (residencial o comercial), forma. Además podemos encontrar algunos flags de interés como si ha sido remodelado recientemente o si es excesivamente grande (>2000m2),

En este ejercicio, nos dispondremos a unificar todos los datos de las 47 prefecturas en el mismo dataset, hacer una limpieza de ellos y entrenar un modelo de regresión para valorar futuros inmuebles (AVM) que estén a la venta y compararlo con la misma oferta para tomar decisiones.

# Integración y selección de datos

Empezamos por cargar el primer fichero que encontramos. Observamos los diferentes tipos de activos que tenemos y descartamos para quedarnos únicamente con las viviendas. Para ello, nos basamos en los campos Use y Purpose. Nuestra filosofía que si alguno de los usos que se le da al inmueble es House, lo consideramos vivienda. Si el campo está vacío, tomamos el valor de Purpose.

```{r, warning=FALSE}
df_japan <- read.csv("data/japan_housing_data/trade_prices/01.csv")
df_japan_0 <- read.csv("data/japan_housing_data/trade_prices/01.csv")

table(df_japan$Type)
head(table(df_japan$Use))

head(table(df_japan$Purpose))

df_japan[df_japan$Use=='','Use'] <- df_japan[df_japan$Use=='','Purpose']
df_japan <- subset(df_japan, grepl("House", df_japan$Use))
```

Como desconocemos si cada vivienda tiene un identificador como la referencia catastral aquí en España, o algún indicador en el que se vea si se ha hecho una división horizontal. Es más, como ni siquiera disponemos de la dirección, no es imposible determinar al 100% si dos ventas se refieren al mismo inmueble. El hecho aquí, es que hablamos de ventas y suponemos que una venta está duplicada si todos los campos son iguales. Es decir, si se vende el mismo inmueble, el mismo año, en el mismo quarter, pero con diferente precio, lo vamos a considerar como una venta diferente. Si mas adelante vemos que esto empeora el modelo, rectificaremos.

```{r, warning=FALSE}
duplicados <- nrow(df_japan[duplicated(df_japan), ])
df_japan <- df_japan[!duplicated(df_japan), ]

```


Una vez hemos cargado el primer fichero, hacemos un bucle para cargar el resto. Para optimizar recursos, iremos filtrando los tipos y revisando los duplicados en cada fichero.

```{r, warning=FALSE}
resources_root <-"data/japan_housing_data/trade_prices/"

for(i in seq(from=2, to=47)){
  index_file <- paste('0',toString(i),sep = "",collapse = NULL)
  file <- paste(resources_root,substr(index_file, nchar(index_file)-1, 
                                      nchar(index_file)),'.csv',sep = "",collapse = NULL)
  df <- read.csv(file)
  
  df[df_japan$Use=='','Use'] <- df[df$Use=='','Purpose']
  df <- subset(df, grepl("House", df$Use))
  
  duplicados <- nrow(df[duplicated(df), ]) + duplicados
  df <- df[!duplicated(df), ]

  
  df_japan <- union(df_japan,df)
}
```

Ahora, seleccionaremos los campos que a priori creemos que nos servirán para el modelo y excluiremos las redundantes.

```{r, warning=FALSE}
columns <- c("No","Type","Region","MunicipalityCode","Prefecture","Municipality",
             "DistrictName","NearestStation","TimeToNearestStation",
             "MaxTimeToNearestStation","TradePrice","FloorPlan","Area","UnitPrice",
             "LandShape","Frontage","BuildingYear","Structure","CityPlanning",
             "Year","Quarter","Renovation")

df_japan <- df_japan[,columns]
```

# Limpieza de los datos

Para empezar le daremos una vista general a set de datos.

```{r, warning=FALSE}
summary(df_japan)

duplicados
```
Podemos ver que, según nuestra definición, no tenemos ventas duplicadas. 

Tomamos las siguientes decisiones.

* Eliminamos el ID que realmente no nos dice nada.
* Nos quedamos con el máximo tiempo hasta la estación más próxima. Somos pesimistas en este aspecto.
* Eliminamos el precio en moneda extranjera.
* Calculamos nosotros el precio por metro cuadrado dividiendo el precio de la venta entre el área. Asumimos que el campo AREA, incluye el resto de campos referidos a superficies.
* Eliminamos los terrenos no edificados



```{r, warning=FALSE}

df_japan$Region[df_japan$Region == ''] <- "Other"
df_japan$FloorPlan[df_japan$FloorPlan == ''] <- "-"

df_japan$DistrictName[df_japan$DistrictName == '(No Address)'] <- "-"
df_japan$DistrictName[df_japan$DistrictName == ''] <- "-"
df_japan$NearestStation[df_japan$NearestStation == ''] <- "-"
df_japan$LandShape[df_japan$LandShape == ''] <- "-"
df_japan$Renovation[df_japan$Renovation == ''] <- "-"
df_japan$Structure[df_japan$Structure == ''] <- "-"
df_japan[is.na(df_japan$Frontage),'Frontage'] <- 0

df_japan <- df_japan[!is.na(df_japan$TradePrice),]
df_japan <- df_japan[!is.na(df_japan$Area),]

df_japan$UnitPrice<- df_japan$TradePrice/df_japan$Area
df_japan <- df_japan[!is.na(df_japan$BuildingYear),]

table(df_japan$Type,df_japan$Region)

table(df_japan$Year)

```

## Outliers

Quitamos Outliers para limpiar los datos.

```{r, warning=FALSE}
rating_plot <- ggplot(df_japan, aes(y=TradePrice)) + geom_boxplot()

ggplotly(rating_plot)

out_ <- boxplot.stats(df_japan$TradePrice)$out
idx_out_ <- which(df_japan$TradePrice %in% out_)
df_japan<- df_japan[-idx_out_,]
```

# Análisis de los datos

## Selección de grupos

A priori, nos vamos a centrar en estimar el precio de la vivienda a partir del propio tipo. Vamos a suponer que el precio cuadrado de los pisos vendran dados por una distribución aleatoria con su media y varianza y estas serán diferentes de la distribución formada por los comercios, o chalets, etc.

## Comprobación de normalidad y homocedasticidad

Al tener un volumen elevado de registros podemos aplicar el teorema central del límite por el que suponemos que la media muestral seguirá una distribución normal.

En cuanto a la homocedasticidad, podemos comprobar si la varianza se mantiene entre inmuebles de distinto tipo:

```{r, warning=FALSE}
leveneTest(y = df_japan$TradePrice, group = df_japan$Type, center = "median")
```


Así a partir del resultado del test (p-value < 0,05) podemos concluir que no se da una homogeneidad en la varianza entre los distintos tipos de inmuebles.

## Aplicación de pruebas estadísticas

### Correlaciones

Empezaremos primero analizando las correlaciones entre las variables numéricas.

```{r, warning=FALSE}
cuantitativas <- df_japan %>% select (c(Area, UnitPrice, Frontage, MunicipalityCode, Quarter))

M <-cor(cuantitativas)

corrplot(M, 
         col=brewer.pal(n=8, name="RdYlBu"))


```


Vemos que las variables Area y Frontage están correlacionadas entre sí y de manera más clara con UnitPrice que MunicipalityCode y Quarter, pero por si solas no explican el precio por metro cuadrado. Tendremos que ver la influencia de las otras variables a lo largo del tiempo.

#### Year

Veamos como ha evolucionado el metro cuadrado a lo largo del tiempo.
```{r}

Unit.Price.Year <- df_japan %>% group_by(Year) %>% summarise(mean(UnitPrice))

colnames(Unit.Price.Year) <- c("Year","AvgPrice")

tb0 <- ggplot(Unit.Price.Year[Unit.Price.Year$Year>=2010,], aes(x=factor(Year), y=AvgPrice)) +
        geom_bar(col='blue',stat='identity') + geom_smooth(method = "lm", se=FALSE, color="black", aes(group=1)) 
tb0
```
Vemos que en 2012 hubo una bajada general, pero desde ese momento el valor del metro cuadrado ha ido creciendo. El punto aquí es que seguramente un el precio del metro de un piso no haya evolucionado igual que el de una casa en mitad del bosque. Veamos como a los largo de los años se comporta el precio del metro cuadrado en función de diferentes variables.

#### Type

```{r, warning=FALSE}

Unit.Price.Year.Type <- df_japan %>% group_by(Year,Type) %>% summarise(mean(UnitPrice), .groups = 'drop')

colnames(Unit.Price.Year.Type) <- c("Year","Type","AvgPrice")

tb1 <- ggplot(Unit.Price.Year.Type[Unit.Price.Year.Type$Year>=2014,], aes(x=factor(Year), y=AvgPrice))+ facet_wrap(~Type)+
        geom_bar(col='blue',stat='identity') + geom_smooth(method = "lm", se=FALSE, color="black", aes(group=1)) 
tb1
```
Vemos aquí que no solo el precio es significativamente diferente, sino que crecen a diferentes velocidades.

#### CityPlanning

```{r, warning=FALSE}
Unit.Price.Year.Planning <- df_japan %>% group_by(Year,CityPlanning) %>% summarise(mean(UnitPrice), .groups = 'drop')

colnames(Unit.Price.Year.Planning) <- c("Year","CityPlanning","AvgPrice")

tb2 <- ggplot(Unit.Price.Year.Planning[Unit.Price.Year.Planning$Year>=2016,], aes(x=factor(Year), y=AvgPrice))+ facet_wrap(~CityPlanning)+
        geom_bar(col='blue',stat='identity') + geom_smooth(method = "lm", se=FALSE, color="black", aes(group=1)) 

tb2
```
Aquí vemos la misma situación que antes. No es lo mismo una vivienda en una zona comercial donde el precio es alto y se mantiene que en una zona industrial que cada vez se va devaluando que en una "Quasi-residential Zone" donde en estos ultimos años empieza a valer bastante mas el metro cuadrado.

```{r, warning=FALSE}
Unit.Price.Year.Prefecture <- df_japan %>% group_by(Year,Prefecture) %>% summarise(mean(UnitPrice), .groups = 'drop')

colnames(Unit.Price.Year.Prefecture) <- c("Year","Prefecture","AvgPrice")

tb3 <- ggplot(Unit.Price.Year.Prefecture[Unit.Price.Year.Prefecture$Year>=2016,], aes(x=factor(Year), y=AvgPrice))+ facet_wrap(~Prefecture)+
        geom_bar(col='blue',stat='identity') + geom_smooth(method = "lm", se=FALSE, color="black", aes(group=1)) 

tb3
```

La misma situación es un factor a tener en cuenta también que no es lo mismo una vivienda en Tokio que en Hokkaido. Incluso, posiblemente dentro de la misma prefectura, la evolución del metro cuadrado sea diferente.


### Comparación de medias

Pasemos a estudiar si, por lo general, el precio de un inmueble es diferente dependiendo del tipo. En este caso nos hemos centrado en los tipos más comunes que son: Pisos (Pre-owned Condominiums, etc.) y casas (Residential Land(Land and Building). Como hemos asumido normalidad y hemos comprobado que no tienen la misma varianza, debemos la prueba t-Student para muestras independeientes con varianzas diferentes..

````{r, warning=FALSE} 
t.test(df_japan$TradePrice[which(df_japan$Type == "Pre-owned Condominiums, etc.")], 
       df_japan$TradePrice[which(df_japan$Type == "Residential Land(Land and Building)")], 
       var.equal=FALSE)
````

Como el p-value es inferior a 0.05, descartamos la hipótesis nula de que las medias poblacionales de las diferentes variables son iguales.

### Modelo de regresión

En un principio se pensaba hacer un modelo para estimar el valor del metro cuadrado a traves de **comparables**. El hecho de cómo ha evolucionado el precio del metro cuadrado en los últimos años y en la hetereogeneidad de este en diferentes prefectura y dentro de estas, en los diferentes municipios y  distritos nos impedía encontrar un inmueble similar a otro. Una opción con más tiempo sería aplicar un algoritmo de Clustering o un Árbol de decisión para esto. En este caso hemos optado en seleccionar las variables que hemos visto que influyen en el precio del metro cuadrado y crear un modelo de regresión lineal.

Como hemos observado que la situación ha cambiado con los años, siendo muy diferente de la actual, únicamente nos quedaremos con los datos de los 2 últimos años registrados en el dataset.

```{r, warning=FALSE}
df_japan <- df_japan[df$Year>=2018,]

```

A continuación creamos la muestra aleatoria. Añadimos las variables que hemos estudiado y algunas que pueden tener relevancia para el diseño del modelo.

```{r, warning=FALSE}
set.seed(20)
train_index <- sample(1:nrow(df_japan), 0.9 * nrow(df_japan))
test_index <- setdiff(1:nrow(df_japan), train_index)
df_japan_test <- df_japan[test_index,]

columns_model <- c("Type","Region",'MunicipalityCode',"Prefecture","MaxTimeToNearestStation",
                   "FloorPlan","Area","UnitPrice",
             "LandShape","Frontage","CityPlanning","Year","Quarter","Renovation", "Structure","BuildingYear")

df_japan_train <- df_japan[train_index,columns_model]

```



Creamos nuestro primer modelo, empleando únicamente las variables Area y Frontage que habíamos visto que presentan una fuerte correlación con el precio de las viviendas.


```{r, warning=FALSE}

model <- lm(UnitPrice~Area+ Frontage, data=df_japan_train)
summary(model)$r.squared

```


Como se puede ver, el valor de R^2 es bastante bajo por lo que planteamos añadir algunas de las variables categóricas del dataset (Type, Region, Prefecture, CityPlanning y Renovation) para observar si mejoran el modelo a crear:

```{r, warning=FALSE}


model2 <- lm(UnitPrice~factor(Type)+Area + Frontage+factor(Region) + factor(Prefecture)+
factor(CityPlanning)+factor(Renovation), data=df_japan_train)
summary(model2)$r.squared


```
Como podemos ver, tras añadir estas variables el modelo mejora bastante.


Añadimos también MunicipalityCode, Structure y BuildingYear a la regresión con el siguiente resultado:

```{r, warning=FALSE}


model3 <- lm(UnitPrice~factor(Type)+Area + Frontage+factor(Region)+ factor(Prefecture)+
factor(CityPlanning)+factor(Renovation)+ factor(Structure) + BuildingYear, data=df_japan_train, na.action = na.exclude)
summary(model3)$r.squared

```
Esto mejora en gran medida la regresión, por lo que mantenemos este como modelo final.

Por último llevamos a cabo la predicción de los valores de TradePrice para los datos de test y calculamos el error medio cometido en la predicción en base a la media del precio de los inmuebles.

```{r, warning=FALSE}
df_japan_test$NewValue <- predict(model3, df_japan_test, interval = c("confidence"), se.fit=FALSE)


df_japan_result <- df_japan_test[,c('No','Prefecture','TradePrice')]
df_japan_result$EstimateTradePrice <-df_japan_test$NewValue *df_japan_test$Area

summary(df_japan_result$TradePrice - df_japan_result$EstimateTradePrice)

```

# Resolución del problema

Como conclusión tras el estudio del dataset podemos concluir que la estimación del valor exacto de un inmueble atiende a un gran número de variables, complicando en gran medida la generación de modelos predictivos. Aun así, el modelo generado es capaz de reducir el error cometido por la tasación de inmuebles únicamente por su tamaño (primer modelo) y pone de manifiesto la importancia de la ubicación, tipo y momento de construcción de las viviendas a estudiar. Encontramos el porcentaje de error del 5% en la estimación del precio de las viviendas como una aproximación bastante buena a un modelo predictivo real. 

# Generación del Output
```{r, warning=FALSE}
write.csv(x = df_japan_result, file = "df_japan_result.csv", row.names = TRUE)
```

# Tabla de contribuciones

| Contribuciones  | Firma  |
|--- |--- |
| Investigación previa  | FJMH - AME  |
| Redacción de las respuestas  | FJMH - AME  |
| Desarrollo código  | FJMH - AME  |

